臺灣新北地方法院板橋簡易庭小額民事判決
　　　　　　　　　　　　　　　　　 110年度板小字第1782號
原　　　告　旺旺友聯產物保險股份有限公司

法定代理人　劉自明　
訴訟代理人　蔡文桐　
　　　　　　吳星佑　


被　　　告　康敬恩　
上列當事人間請求侵權行為損害賠償事件，本院於中華民國110
年10月4日言詞辯論終結，判決如下：
    主      文
被告應給付原告新臺幣壹萬伍仟柒佰貳拾元，及自民國一一○年
八月一十八日起至清償日止，按週年利率百分之五計算之利息。
原告其餘之訴駁回。
訴訟費用新臺幣壹仟元，其中新臺幣貳佰肆拾元由被告負擔，餘
由原告負擔。
本判決第一項得假執行。
    事實及理由
壹、程序部分
    被告經合法通知，未於言詞辯論期日到場，核無民事訴訟法
    第 386條各款所列情形，爰依民事訴訟法第436條第2項準用
    同法第385條第1項規定，依原告之聲請，由其一造辯論而為
    判決，合先敘明。
貳、實體部分
一、原告主張：被告於民國108年5月4日9時25分許，駕駛車牌號
    碼00-0000號自用小客車（下稱A車），行經新北市○○區○
    ○街00號處附近時，因疏未保持行車安全距離，不慎碰撞原
    告所承保訴外人游阿松所有，並由其駕駛之車牌號碼0000-0
     0號之自用小客車（下稱系爭車輛）而肇事（下稱系爭事故
    ），致系爭車輛車體受損（下稱系爭損害），而生修復費用
    新臺幣（下同）65,400元（工資3,200元、烤漆7,000元、零
    件55,200元），原告依侵權行為、保險代位之法律關係請求
    被告給付上揭修復費用等語。並聲明：被告應給付原告65,4
    00元及自起訴狀繕本送達翌日起至清償日止，按週年利率5
    ％計算之利息。
二、被告則未於言詞辯論期日到場，亦未提出書狀作何聲明或陳
    述。
三、得心證之理由：
㈠、按因故意或過失，不法侵害他人之權利者，負損害賠償責任
    ；汽車、機車或其他非依軌道行駛之動力車輛，在使用中加
    損害於他人者，駕駛人應賠償因此所生之損害，民法第 184
    條第 1項前段、第191條之2前段分別有明文。又被保險人因
    保險人應負保險責任之損失發生，而對於第三人有損失賠償
    請求權者，保險人得於給付賠償金額後代位行使被保險人對
    第三人之請求權，但其所請求之數額，以不逾賠償金額為限
    ，保險法第53條第 1項亦有明定。次按物被毀損時，被害人
    除得依民法第196條請求賠償外，並不排除民法第213條至第
    215條之適用。依民法第196條請求賠償物被毀損所減少之價
    額，得以修復費用為估定之標準，但以必要者為限（例如：
    修理材料以新品換舊品，應予折舊）。被害人如能證明其物
    因毀損所減少之價額，超過必要之修復費用時，就其差額，
    仍得請求賠償，此有最高法院77年度第9次民事庭會議決議
    可資參照。
㈡、查，原告主張被告駕駛 A車於上揭時地，因疏未保持行車間
    之安全距離而生系爭事故，致生系爭損害，原告已賠付保險
    金65,400元等事實，業據原告提出道路交通事故初步分析研
    判表、道路交通事故當事人登記聯單、行照、估價單、發票
    、理賠計算書、賠償給付同意書等件為證（見本院卷第15至
    29頁），且有新北市政府警察局三峽分局110年4月19日新北
    警峽交字第1103614504號函暨所附道路交通事故現場圖、道
    路交通事故調查表(一)(二)、A3類道路交通事故調查紀錄表
    、道路交通事故照片黏貼紀錄表、道路交通事故當事人酒精
    測定表、道路交通事故當事人登記聯單、道路交通事故現場
    草圖、現場照片等件為憑（見本院卷第37至67頁），而被告
    對於原告主張之事實，既未於言詞辯論期日到場爭執，復未
    提出書狀答辯以供本院斟酌，是依本院證據調查之結果，堪
    認原告上開主張為真正。而原告主張系爭車輛受損之修復費
    用為65,400元（工資3,200元、烤漆7,000元、零件55,200元
    ）之事實，業據其提出上開估價單、發票為證，依系爭車輛
    之估價單所載修復項目，核與卷附車損照片中系爭車輛遭擦
    撞之受損部位相符，堪認上開修復項目所需之費用，均屬本
    件事故之必要修復費用無訛。
㈢、次查，系爭車輛因系爭事故支出修復費用共計65,400元（工
    資3,200元、烤漆7,000元、零件55,200元）等情，有發票及
    估價單等件在卷可稽（見本院卷第21至25頁）。然系爭車輛
    之修復既以新零件更換被毀損之舊零件，則原告以估價單所
    示之修復費用作為損害賠償之依據，自應將零件折舊部分予
    以扣除。依行政院所發佈之固定資產耐用年數表及固定資產
    折舊率表，汽車之耐用年數為 5年，依定率遞減法每年應折
    舊千分之369，參以所得稅法第54條第3項、固定資產折舊率
    表附註（四）規定，採用定率遞減法折舊者，最後一年度之
    折舊額，加歷年折舊累計額，其總和不得超過該資產成本額
    之10分之9。準此，系爭車輛係於95年2月出廠，有行車執照
    在卷可稽（見本院卷第19頁），至系爭事故時之 108年5月4
    日止，已逾汽車耐用年數 5年以上，依前揭說明，以成本十
    分之一計算零件費用為合度，即折舊後零件費用 5,520元（
    計算式：55,200元×1/10＝5,520元），加計工資3,200元及
    烤漆7,000元，必要之修復費用應為15,720元（計算式為：
    5,520元＋3,200元＋7,000元＝15,720元），是原告依侵權
    行為之法律關係請求系爭車輛之必要修復費用為15,720元，
    核屬有據；至原告逾此範圍之請求，則屬無據。
四、末按給付無確定期限者，債務人於債權人得請求給付時，經
    其催告而未為給付，自受催告時起，負遲延責任。其經債權
    人起訴而送達訴狀，或依督促程序送達支付命令，或為其他
    相類之行為者，與催告有同一之效力；遲延之債務，以支付
    金錢為標的者，債權人得請求依法定利率計算之遲延利息；
    應付利息之債務，其利率未經約定，亦無法律可據者，週年
    利率為5％，民法第229條第2項、第233條第1項前段及第203
    條分別定有明文。查，原告所提民事起訴狀繕本係於110年8
    月17日送達被告，有本院送達證書可稽（見本院卷第 101頁
    ），揆諸前揭說明，原告自得請求被告給付自該狀送達翌日
    即110年8月18日起至清償日止，按週年利率5％計算之利息
    。
五、綜上所述，原告依侵權行為、保險代位之法律關係，請求被
    告給付15,720元，及自110年8月18日起至清償日止，按法定
    利率即週年利率5％計算之利息，為有理由，應予准許；至
    原告逾此範圍之請求，為無理由，應予駁回。
六、本件原告勝訴部分，係就民事訴訟法第436條之8訴訟適用小
    額程序所為被告敗訴之判決，爰依同法第436條之20規定，
    職權宣告假執行。
七、訴訟費用負擔之依據：民事訴訟法第79條。本件訴訟費用額
    ，依後附計算書確定如主文所示金額。
中    華    民    國   110    年    10    月    15    日
                  臺灣新北地方法院板橋簡易庭
                              法  官  吳孟竹
計   算   書
項        目        金   額（新臺幣）        備     註
第一審裁判費            1,000元
合        計            1,000元           其中240元由被
                                          告負擔，餘由原
                                          告負擔。
　
以上為正本係照原本作成。
對於本件判決如有不服，應於收受送達後20日內向本院提出上訴
書狀，上訴於本院合議庭，並按他造當事人之人數附具繕本。當
事人之上訴，非以判決違背法令為理由不得為之，上訴狀應記載
上訴理由，表明下列各款事項：
（一）原判決所違背之法令及其具體內容。
（二）依訴訟資料可認為原判決有違背法令之具體事實。
如未於上訴後20日內補提合法上訴理由書，法院得逕以裁定駁回
上訴。
中    華    民    國   110    年    10    月    15    日
                              書記官  呂亞馨